---
title: "Kuis_DS-B"
author: "Torangto Situngkir_123180122"
output:
  word_document: default
  html_document: default
---

```{r setup, include=FALSE}
knitr::opts_chunk$set(echo = TRUE)
```

##Intro
##Baca Petunjuk Terlebih Dahulu!

0. Cuci tangan dengan sabun hingga benar-benar bersih dengan durasi mencuci tangan kurang lebih 20 detik
1. Kerjakan soal-soal yang ada! Jangan lupa tulis NAMA dan NIM pada author!
2. Kuis terdiri dari 2 bagian yaitu bagian pertama dan bagian kedua
3. Jawablah dengan mengisi chunk dibawah soal!
4. Durasi pengerjaan sesuai selama 3 hari, dikumpulkan maksimal 
Rabu, 9 Desember 2020
5. No toleransi pengumpulan telat. Ingat, telat kemungkinan terburuk ga ada nilai kuis!
6. Misal soal rancu bisa menghubungi asisten terkait
7. Export hasil pekerjaan dalam format PDF/Word & sesuaikan nama file sesuai NIM masing-masing.  

##BAGIAN PERTAMA

1. Load library apa saja yang kira-kira digunakan! Lalu gunakan data 'us_contagious_diseases'! **point 1**
```{r}
  library(dslabs)
  library(tidyverse)
  data("us_contagious_diseases")
```

2. Tampilkan semua nama kolom pada data frame yang ada! **point 5**
```{r}
  names(us_contagious_diseases)
```

3. Tampilkan tipe data pada kolom penyakit! **point 5**
```{r}
  class(us_contagious_diseases$disease)
```

4. Tampilkan 10 data penyakit polio teratas diurutkan berdasarkan populasi dan terjadi pada antara tahun 1965 dan 1955! **point 11**
```{r}
  us_contagious_diseases %>%
  filter(year>1955 & year<1965,disease=="Polio") %>%
  arrange(desc(population)) %>%
  head(n=10)
```

5. Klasifikasikan data tersebut berdasarkan jumlah kasusnya dengan kondisi :
-jumlah kasus kurang dari 1000 dikategorikan sebagai "Biasa"
-jumlah kasus lebih dari 2000 dikategorikan sebagai "Azab
-jumlah kasus antara kedua kondisi diatas dikategorikan sebagai "Cobaan" 

NB : jika dirasa jumlah data hasilnya terlalu banyak boleh menggunakan fungsi top_n() atau head()**point 10**

```{r}
  klasifikasi = ""
  for(i in 1:nrow(us_contagious_diseases)){
    if(us_contagious_diseases$count[i] < 1000) {
      klasifikasi[i] <- "Biasa"
    }
    else if(us_contagious_diseases$count[i] > 2000) {
      klasifikasi[i] <- "Azab"
    }
    else{
      klasifikasi[i] <- "Cobaan"
    }
  } 
  head(klasifikasi,n=300)
```

6. Tambahkan variabel baru berisi data 'us_contagious_diseases' dengan tambahan kolom baru dengan nama "category" yang isinya merupakan implementasi nomor 5 dan kolom "rate" yang isinya merupakan hasil bagi jumlah kasus dengan populasi dikalikan 100000! **point 10**
```{r}
  newData <- us_contagious_diseases %>%
  mutate(
    Category = klasifikasi,
    Rate = count/population*10^5
  )
  head(newData,n=10)
```

7. Tampilkan kesimpulan pada data nomor 6 dikelompokkan berdasarkan negara bagian yang isinya  nama negara bagian dan rata-rata rate per negara bagian! **point 8**
```{r}
  kesimpulan <- newData %>%
  group_by(state) %>%
  summarize(Rata_Rata=mean(Rate))
  kesimpulan
```

8. Lakukan visualisasi pada hasil nomor 7!(Bebas menggunakan plot, boxplot, hist, ggplot2 dsb) **point 5**
```{r}
  plot(kesimpulan)
```

##BAGIAN KEDUA

1. Load library tambahan untuk import file! **point 2**
```{r}
  library(readr)
  library (ggplot2)
  Covid19_Asean <- read_csv("Covid19_Asean.csv")
```

2. Tampilkan informasi rinci tentang struktur dataset yang digunakan! **point 5**
```{r}
  str(Covid19_Asean)
```

3. Tampilkan nama Negara dengan jumlah Penderita Covid-19 yang Terkonfirmasi dari paling banyak ke paling sedikit! **point 8**
```{r}
  Covid19_Asean %>%
  arrange(desc(Confirmed))
```

4. Buat kolom baru bernama RateDeaths yang berisi rasio korban Covid-19 yang meninggal dengan yang terkonfirmasi! **point 11**
```{r}
  Covid19_Asean = mutate(Covid19_Asean,RateDeaths = Deaths / Confirmed)
```

5. Negara mana yang memiliki rasio kematian Covid-19 tertinggi dan terendah? Tampilkan nama negaranya. **point 11**
```{r}
  print("Tertinggi")
  filter(Covid19_Asean,RateDeaths == max(Covid19_Asean$RateDeaths))
  print("Terendah")
  filter(Covid19_Asean,RateDeaths == min(Covid19_Asean$RateDeaths))
```

6. Tampilkan grafik plot antara penderita yang sembuh degan penderita yang terkonfirmasi Covid-19! **point 8**
```{r}
  Covid19_Asean %>%
  ggplot(aes(x = Recovered, y = Confirmed)) +
  geom_line()
```

